GIOVANNY GAONA JIMÉNEZ

TRABAJADOR SOCIAL

EDUCACIÓN

2014 Trabajador social

Bogotá Universidad Nacional de Colombia

Tesis La Mujer en el Medio Rural: Un acercamiento al contexto

de las mujeres rurales de los municipios de Quipile, Manta, San Juan de Rioseco y Villapinzón, en el departamento de

Cundinamarca.

EXPERIENCIA PROFESIONAL

Organización: CORPORACION LENGUAJE CIUDADANO

Cargo: Profesional de Acompañamiento Familiar.

<u>Funciones:</u> Brindar apoyo y acompañamiento psicosocial a las familias vinculadas a la "<u>Modalidad Mi Familia</u>", del ICBF en Cajicá (Cundinamarca) fortaleciendo capacidades en las familias y comunidades, a la vez que se promueve el desarrollo y la protección integral de los miembros de los sistemas familiares.

<u>Tiempo de vinculación:</u> septiembre 2023 – diciembre 2023

Organización: CORPORACION PARA EL DESARROLLO Y EL BIENESTAR FAMILIAR - CODESBIF

Cargo: Profesional Apoyo Psicosocial.

<u>Funciones:</u> Implementar estrategias de acompañamiento psicosocial en la modalidad de educación inicial "*Modalidad Propia E Intercultural*", del ICBF en Puerto Gaitán (Meta), de mujeres gestantes, niñas y niños en la primera infancia de los territorios rurales dispersos y comunidades indígena de la etnia Sikuani, para la garantía de sus derechos con enfoque diferencial.

<u>Tiempo de vinculación:</u> marzo 2023 – junio 2023

Organización: FUNDACION CRUZANDO FRONTERAS

Cargo: Profesional Apoyo Psicosocial.

<u>Funciones</u>: Implementar estrategias de acompañamiento psicosocial en la modalidad de recuperación nutricional "*Mil Días Para Cambiar El Mundo*", del ICBF en Puerto Gaitán (Meta), de mujeres gestantes, niñas y niños en la primera infancia de los territorios rurales dispersos y comunidades indígena de la etnia Sikuani, para la garantía de sus derechos con enfoque diferencial.

<u>Tiempo de vinculación</u>: febrero 2023 – marzo 2023

diciembre 2017 – octubre 2018

Organización: SECRETARIA DISTRITAL DE INTEGRACION SOCIAL - Alcaldía Mayor de Bogotá

Cargo: Trabajador social

<u>Funciones</u>: Atención psicosocial de las niñas y niños y adolescentes migrantes en situación de riesgo de vulneración de derechos, desde el servicio Centro Abrazar en el marco de la atención integral, diferencial y el sistema distrital de cuidado.

Tiempo de vinculación: Julio 2019 – enero 2023

DATOS PERSONALES

Correos:

giovanny.gaonaj.sei@gmail.com ggaonaj@unal.edu.co

Teléfonos: 319 4166247 302 3188795

Disponibilidad para viajar y reubicación

PERFIL PROFESIONAL

Profesional psicosocial versátil con amplia experiencia en el sector privado y público. Manejo de varios enfoques para la intervención de comunidades con alta vulnerabilidad, dentro de los que se destaca población étnica, rural, población migrante, infancia y adolescencia.

Compromiso, ética, tenacidad, disciplina y rigurosidad. Altamente sociable, empático y solidario en el trabajo en equipo, facilitando un cálido ambiente laboral y la progresión hacia objetivos y metas.

OFIMÁTICO

Manejo de sistemas operativos: Windows y Linux. Programas de Oficina: Suite Microsoft office. Navegadores Web: Opera, Chrome y Mozilla.

EXPERIENCIA PROFESIONAL

Organización: CONSORCIO ESTRATEGIA SOCIAL

Cargo: Profesional social - Inclusión

<u>Funciones</u>: Realizar articulaciones entre la comunidad residente y no residente de la localidad de Ciudad Bolívar (Bogotá), promocionando el fortalecimiento comunitario, el intercambio de experiencias y la transmisión del conocimiento comunitario.

Tiempo de vinculación: febrero 2019 – mayo 2019

Organización: CONSORCIO TYT - EDESCO

Cargo: Auditor

<u>Funciones</u>: Realizar auditoría integral de los informes reportados en los sistemas de información de los viceministerios de preescolar, básica y media, y educación superior por las instituciones, establecimientos y secretarías de educación para la vigencia 2016 – Componentes: Instituciones de Educación Superior, Instituciones para la Educación el Trabajo y el Desarrollo Humano, Matricula contratada, planta focalizada; así como el programa de alimentación escolar.

<u>Tiempo de vinculación</u>: octubre 2016 – febrero 2017

Organización: CENTRO NACIONAL DE CONSULTORIA

Cargo: Supervisor de campo

<u>Funciones</u>: Supervisar el talento humano encargado de la recolección de información cualitativa y cuantitativa en la implementación de estudios sociales de diferentes entidades contratantes de la firma, así como el manejo del sistema web, corroborando los datos, controles de cuotas, y contraste de la información suministrada por la población encuestada.

Tiempo de vinculación: marzo 2016 - julio 2016

Organización: C&M CONSULTORES

Cargo: Auditor de campo líder

<u>Funciones</u>: Liderar en campo el proceso de auditoría censal de matrícula y planta docente del Ministerio de Educación mediante la verificación integral de la información reportada en los sistemas de información de los viceministerios de preescolar, básica y media, de la secretaría de educación de Bogotá para la vigencia 2015.

<u>Tiempo de vinculación</u>: octubre 2015 – diciembre 2015

Organización: IOCARI EVENTOS Y LOGISTICA SAS

<u>Cargo:</u> Interprete – facilitador

<u>Funciones</u>: Inducir procesos de aprendizaje significativo en el área de ciencias a los visitantes del Museo de los niños, realizando una reinterpretación de los lenguajes científicos al marco interpretativo de los niños, jóvenes y adultos. Realizar acompañamientos pedagógicos complementarios a los estudiantes de los colegios departamentales de Cundinamarca en el lenguaje de Ciencia y Tecnología.

<u>Tiempo de vinculación</u>: junio 2015 – septiembre 2015

Organización: BIBLIOTECK SAS

Cargo: Capacitador Programa Volver a la escuela

<u>Funciones</u>: Capacitar a los docentes de 32 colegios distritales de las localidades de Ciudad Bolívar, Usme, San Cristóbal y Sumapaz del programa Volver a la Escuela en las aulas de procesos básicos, aceleración primaria y secundaria, en torno al buen uso de la biblioteca en el aula, promoviendo estrategias pedagógicas que animen e incentiven hábitos lectores recurrentes en los estudiantes.

<u>Tiempo de vinculación</u>: noviembre 2014 – marzo 2015

Certificados serán entregados a solicitud del interesado/a.

VOLUNTARIADO

LIGA DE DEPORTES DE LIMITADOS VISUALES DE BOGOTÁ Marzo 2015 - Marzo 2016

Brindar apoyo psicosocial, para la inclusión de los deportistas en sus interacciones sociales cotidianas sin prejuicios ante sus limitaciones. Realizar funciones de piloto de tándem o bicicleta adaptada para deportistas con limitaciones visuales en calidad de deportista de alto rendimiento.

PROYECTO

Conformación del Colectivo de Ciclistas Urbanos de la Universidad Nacional de Colombia "A La Nacho en Bici", mediante el cual pudimos ser reconocidos en la primera edición del libro de la bicicleta, proyecto auspiciado por la Alcaldía Mayor de Bogotá, dentro del Marco de la semana de la bicicleta.

REFERENCIAS

Martha Dolores Rojas Canaria

Abogada, especialista en derecho de familia Secretaría Distrital de Integración Social - Bogotá Teléfono 3054064424

Hugo Zambrano Galvis

Psicólogo, magister en salud mental comunitaria. Secretaría Distrital de la Mujer -Bogotá Teléfono: 3124790028